【裁判字號】    88,訴,713
【裁判日期】    890728
【裁判案由】    違反毒品危害防制條例
【裁判全文】
臺灣屏東地方法院刑事判決                          八十八年度訴字第七一三號
    公  訴  人  臺灣屏東地方法院檢察署檢察官
    被      告  乙○○
    指定辯護人  本院公設辯護人丙○○
右列被告因違反毒品危害防制條例案件，經檢察官提起公訴（八十八年度毒偵字第三
０號），本院判決如左：
     主  文
乙○○連續販賣第二級毒品，累犯，處有期徒刑柒年貳月，併科新台幣貳拾萬元罰金
，罰金如易服勞役，以罰金總額與六個月之日數比例折算，褫奪公權伍年；扣案之第
二級毒品安非他命四小包（毛重貳點肆公克），沒收銷燬之；販賣所得新台幣肆仟元
沒收之，如全部或一部不能沒收時，以其財產抵償之。
     事  實
一、乙○○曾因違反麻醉藥品管理條例案件，經法院於民國八十五年七月九日判處有
    期徒刑一年確定，甫於八十七年十月十二日執行完畢，不知警惕，復基於意圖營
    利之概括犯意，自八十八年五、六月間起至八十八年六月十四日（起訴書誤載為
    十五日）晚間十時許，在屏東縣高樹鄉○○村○○段八五一號「鄉情土雞城」（
    即鄉情卡拉ＯＫ）店內，以第一次新台幣（下同）二千元、第二、三次各一千元
    之價格，先後三次非法販賣第二級毒品甲安非他命予甲○○施用，嗣據甲○○之
    供述而循線查獲，並於八十八年六月十五日，在上開卡拉ＯＫ店內搜索，扣得安
    非他命四小包（毛重二點四公克）。
二、案經高雄市政府警察局左營分局移送台灣屏東地方法院檢察署檢察官偵查起訴。
     理  由
一、訊之被告乙○○矢口否認右開犯行，辯稱：其並不認識甲○○，亦從未販賣安非
    他命，而檢察官起訴被告販賣安非他命之時間，被告人已在高雄市政府警察局左
    營分局云云。經查：右揭事實業據證人甲○○迭於警、偵訊時供述明確，且當場
    指認被告乙○○即為販賣其安非他命之人；另證人鄭榮福在偵訊供稱：「他向我
    租一間房子，平常都在卡拉ＯＫ店裏面。」等語，而被告係設籍於屏東縣高樹鄉
    ○○村○○路一六之一三號，甲○○於八十八年六月二十一日為警查獲後，竟能
    明確指稱被告係居住於鄉情卡拉ＯＫ店內，顯見甲○○與被告確屬舊識，證人甲
    ○○在偵訊供稱：其係透過朋友葉嘉男之介紹認識被告等情，即屬可信，被告辯
    稱不識甲○○一節，核屬卸詞，不足採信；而甲○○與被告亦無宿怨，衡無任加
    誣陷之理；又乙○○於八十八年六月十五日為警查獲時，亦於卡拉ＯＫ住處扣得
    安非他命四小包（毛重二. 四公克），此亦據被告於警訊中所供明，則甲○○所
    稱係直接至卡拉ＯＫ店向被告購買安非他命一事，即屬可採。至被告係於八十八
    年六月十五日下五十七時三十分許在高雄市政府警察局左營分局製作筆錄，此經
    本院調取高雄地方法院八十八年度毒聲字第三七五九號刑事卷閱明屬實，而證人
    甲○○所供述最後一次向被告購買安非他命之時間為八十八年六月十四日晚間十
    時許，故證人供稱被告最後一次販賣安非他命時間，被告並非在警察局，從而該
    證詞亦無何矛盾之處，被告上開所辯，亦不足採。事證明確，被告犯行堪以認定
    。
二、核被告所為係犯毒品危害防制條例第四條第二項之販賣第二級毒品罪。被告持有
    安非他命之低度行為為販賣安非他命之高度行為所吸收，不另論罪。被告先後多
    次販賣第二級毒品安非他命犯行，時間緊接，犯罪構成要件相同，顯係基於概括
    犯意反覆為之，為連續犯，依刑法第五十六條規定論以一罪，並加重其刑（無期
    徒刑部分不得加重）。又被告前因違反麻醉藥品管理條例案件，經法院於八十五
    年七月九日判處有期徒刑一年確定，甫於八十七年十月十二日執行完畢，有其全
    國前案紀錄表在卷足參，其於五年以內再犯有期徒刑以上之本罪，為累犯，依刑
    法第四十七條規定加重其刑（無期徒刑部分不得加重）。同時有二加重事由，應
    予遞加。茲審酌被告圖利販賣第二級毒品之動機、目的、對國民身心所生危害甚
    鉅、否認犯行等情及其他一切情狀，爰量處如主文所示之刑。罰金部分並諭知易
    服勞役之折算標準。又被告販賣毒品部分，按其性質並有褫奪公權之必要，爰宣
    告褫奪公權五年。扣案之第二級毒品安非他命四小包（毛重二. 四公克），依毒
    品危害防制條例第十八條第一項前段規定宣告沒收銷燬之。又被告販賣第二級毒
    品之所得計為四千元（二千元加一千元加一千元等於四千元），依同條例第十九
    條第一項規定宣告沒收，並諭知全部或一部不能沒收時，以其財產抵償之。
據上論斷，應依刑事訴訟法第二百九十九條第一項前段，毒品危害防制條例第四條第
二項、第十八條第一項前段、第十九條第一項、刑法第十一條前段、第五十六條、第
四十七條、第三十七條第二項、第四十二條第三項、罰金罰鍰提高標準條例第二條、
現行法規所定貨幣單位折算新台幣條例第二條，判決如主文。
中      華      民      國      八十九      年      七    月    二十八  日
                                      臺灣屏東地方法院刑事第一庭
                                          法  官    蕭世昌
右正本證明與原本無異。
對於本判決如有不服應於收受送達後十日內向本院提出上訴書狀上訴於台灣高等法院
高雄分院並按他造當事人之人數附具繕本。
                                          書記官   曾文玲
中      華      民      國      八十九      年      七    月    二十八  日
附錄本判決論罪法條
毒品危害防制條列第四條第二項：製造、運輸、販賣第二級毒品者，處無期徒刑或七
                              年以上有期徒刑者，得併科新臺幣七百萬元以下罰
                              金。


司法院資訊處製作；財團法人民間司法改革基金會備份。
